臺灣嘉義地方法院民事裁定            100年度監宣字第117號
聲  請  人  許益明
關  係  人  黃麗文
上列聲請人聲請監護宣告事件，本院裁定如下：
    主    文
宣告許燦堂（男，民國○○年○月○○日生，身分證統一編號：Ｚ0000
00000號）為受監護宣告之人。
選定許益明（男，民國○○年○月○○日生，身分證統一編號：Ｚ0000
00000號）為受監護宣告之人許燦堂之監護人。
指定黃麗文（女，民國○○年○月○○日生，身分證統一編號：Ｚ0000
00000號）為會同開具財產清冊之人。
聲請費用新臺幣壹仟元由受監護宣告之人許燦堂負擔。
    理    由
一、聲請意旨略以：聲請人為許燦堂之長子，許燦堂自民國100
    年7月9日因車禍呈植物人狀態，雖延醫診治，但不見起色，
    近日甚且已精神障礙（或其他心智缺陷）至不能為意思表示
    或受意思表示（或不能辨識其意思表示之效果），有財團法
    人天主教聖馬爾定醫院診斷證明書1份可證，為此依民法第
    14條第1項、民事訴訟法第597條規定，聲請對其為監護之宣
    告，並依民法第1111條規定指定聲請人為受監護宣告之人之
    監護人，暨指定黃麗文為會同開具財產清冊之人，若法院認
    許燦堂尚未達可宣告監護之程度，則請依民法第14條第3項
    、第15之1條第1項、民事訴訟法第624之3條之規定為輔助宣
    告，並指定聲請人為輔助人等語。
二、經查，聲請人主張之前揭事實，已據提出戶籍謄本2份、財
    團法人天主教聖馬爾定醫院診斷證明書1份為憑；又本院審
    驗許燦堂之精神及心智狀況，在鑑定人前點呼許燦堂之姓名
    、年籍等事項，其對點呼姓名無反應（目前在嘉義市陽明醫
    院住院、使用鼻胃管餵食、使用呼吸器），並斟酌戴德森醫
    療財團法人嘉義基督教醫院精神科主治醫師趙星豪所為之鑑
    定結果，認許燦堂因車禍腦傷，造成重度意識障礙及肢體癱
    瘓，並因呼吸衰竭，目前使用呼吸器，在鑑定時對呼喚無反
    應，昏迷指數5分，全無言語表達能力，故許燦堂因精神障
    礙或其他心智缺陷，致不能為意思表示或受意思表示，或不
    能辨識其意思表示之效果等語，此有本院100年11月24日之
    勘驗筆錄附卷可稽。故聲請人聲請對許燦堂為監護之宣告，
    為有理由，應予准許。
三、次查，聲請人為受監護宣告人許燦堂之長子，並到庭同意擔
    任受監護宣告人許燦堂之監護人，本院參酌受監護宣告人許
    燦堂與配偶育有二子，次子業已過世，其配偶亦具狀同意由
    聲請人擔任受監護宣告人許燦堂之監護人，亦有戶籍謄本、
    同意書各1份在卷可稽。茲本院參酌前揭各節，認由聲請人
    任監護人，符合受監護宣告之人許燦堂之最佳利益，爰選定
    聲請人為監護人；又黃麗文係受監護宣告人許燦堂之長媳，
    並經受監護宣告人許燦堂之配偶具狀同意指定為會同開具財
    產清冊之人。
四、爰裁定如主文。
中    華    民    國  100    年    11    月    25    日
                         家事庭法  官  洪嘉蘭
正本係照原本作成。
如不服本裁定關於選定監護人及指定會同開具財產清冊之人等部
分，應於送達後十日內向本院提出抗告狀，並繳納抗告費新臺幣
1千元；其餘關於宣告監護之部分，不得抗告。
中    華    民    國  100    年    11    月    25    日
                               書記官  許家瑜